Config:
  hfst:
    Gen: ../../../src/generator-gt-norm.hfst
    Morph: ../../../src/analyser-gt-norm.hfst
  xerox:
    Gen: ../../../src/generator-gt-norm.xfst
    Morph: ../../../src/analyser-gt-norm.xfst
    App: lookup

Tests:

# todo:
# Proofread the gold standard (below)
# Then: run analyser, then correct. 

  Verb - olema: # Verb 'to be' - full paradigm
     # according to Eesti keele k√§siraamat
     # http://www.eki.ee/books/ekk09/
     # -----------------------------------------
     # indicative mood
     # present tense
     #
     olema+V+Pers+Prs+Ind+Sg1+Aff: olen
     olema+V+Pers+Prs+Ind+Sg2+Aff: oled
     olema+V+Pers+Prs+Ind+Sg3+Aff: 'on'
     olema+V+Pers+Prs+Ind+Pl1+Aff: oleme
     olema+V+Pers+Prs+Ind+Pl2+Aff: olete
     olema+V+Pers+Prs+Ind+Pl3+Aff: 'on'
     olema+V+Pers+Prs+Ind+Neg: [ole, pole]
     olema+V+Impers+Prs+Ind+Aff: ollakse
     olema+V+Impers+Prs+Ind+Neg: [olda, polda]
     # indicative mood
     # past tense
     #
     olema+V+Pers+Past+Ind+Sg1+Aff: olin
     olema+V+Pers+Past+Ind+Sg2+Aff: olid
     olema+V+Pers+Past+Ind+Sg3+Aff: oli
     olema+V+Pers+Past+Ind+Pl1+Aff: olime
     olema+V+Pers+Past+Ind+Pl2+Aff: olite
     olema+V+Pers+Past+Ind+Pl3+Aff: olid
     olema+V+Pers+Past+Ind+Neg: [olnud, polnud]
     olema+V+Impers+Past+Ind+Aff: oldi
     olema+V+Impers+Past+Ind+Neg: [oldud, poldud]
     # conditional mood
     # present tense
     #
     olema+V+Impers+Prs+Cond+Aff: oldaks
     olema+V+Impers+Prs+Cond+Neg: [oldaks, poldaks]
     olema+V+Pers+Prs+Cond+Pl1+Aff: [oleks, oleksime]
     olema+V+Pers+Prs+Cond+Sg1+Aff: [oleks, oleksin]
     olema+V+Pers+Prs+Cond+Pl2+Aff: [oleks, oleksite]
     olema+V+Pers+Prs+Cond+Sg2+Aff: [oleks, oleksid]
     olema+V+Pers+Prs+Cond+Pl3+Aff: [oleks, oleksid]
     olema+V+Pers+Prs+Cond+Sg3+Aff: oleks
     olema+V+Pers+Prs+Cond+Aff: oleks
     olema+V+Pers+Prs+Cond+Neg: [oleks, poleks]
     # conditional mood
     # past tense
     #
     olema+V+Pers+Past+Cond+Sg1+Aff: [olnuksin, olnuks]
     olema+V+Pers+Past+Cond+Sg2+Aff: [olnuksid, olnuks]
     olema+V+Pers+Past+Cond+Sg3+Aff: olnuks
     olema+V+Pers+Past+Cond+Pl1+Aff: [olnuksime, olnuks]
     olema+V+Pers+Past+Cond+Pl2+Aff: [olnuksite, olnuks]
     olema+V+Pers+Past+Cond+Pl3+Aff: [olnuksid, olnuks]
     olema+V+Pers+Past+Cond+Aff: olnuks
     olema+V+Impers+Past+Cond+Aff: olduks
     olema+V+Pers+Past+Cond+Neg: olnuks
     olema+V+Impers+Past+Cond+Neg: olduks
     # imperative mood
     #
     olema+V+Pers+Prs+Imprt+Sg2+Aff: ole
     olema+V+Pers+Prs+Imprt+Sg3+Aff: olgu
     olema+V+Pers+Prs+Imprt+Pl1+Aff: olgem
     olema+V+Pers+Prs+Imprt+Pl2+Aff: olge
     olema+V+Pers+Prs+Imprt+Pl3+Aff: olgu
     olema+V+Impers+Prs+Imprt+Aff: oldagu
     olema+V+Pers+Prs+Imprt+Sg2+Neg: ole
     olema+V+Pers+Prs+Imprt+Sg3+Neg: olgu
     olema+V+Pers+Prs+Imprt+Pl1+Neg: olgem
     olema+V+Pers+Prs+Imprt+Pl2+Neg: olge
     olema+V+Pers+Prs+Imprt+Pl3+Neg: olgu
     olema+V+Impers+Prs+Imprt+Neg: oldagu
     # oblique mood (quotative)
     # present tense
     #
     olema+V+Pers+Prs+Quot+Aff: olevat
     olema+V+Pers+Prs+Quot+Neg: [olevat, polevat]
     olema+V+Impers+Prs+Quot+Aff: oldavat
     olema+V+Impers+Prs+Quot+Neg: [oldavat, poldavat]
     # oblique mood (quotative)
     # past tense
     #
     olema+V+Pers+Past+Quot+Aff: olnuvat
     olema+V+Pers+Past+Quot+Neg: [olnuvat, polnuvat]
     olema+V+Impers+Past+Quot+Aff: olduvat
     olema+V+Impers+Past+Quot+Neg: olduvat
     #
     # Infinitive
     #
     olema+V+Inf: olla
     #
     # Supine
     #
     olema+V+Pers+Sup+Ill: olema
     olema+V+Pers+Sup+Ine: olemas
     olema+V+Pers+Sup+Ela: olemast
     olema+V+Pers+Sup+Tra: olemaks
     olema+V+Pers+Sup+Abe: olemata
     olema+V+Impers+Sup: oldama     
     #
     # Participle
     #
     olema+V+Pers+Prs+Prc: olev
     olema+V+Impers+Prs+Prc: oldav
     olema+V+Pers+Past+Prc: olnud
     olema+V+Impers+Past+Prc: oldud
     #
     # Gerund
     #
     olema+V+Ger: olles


# The verb forms list should be complete now
